臺灣高等法院高雄分院刑事判決　　　　　 九十三年度上易字第四七號
　　上　訴　人
　　即　被　告　乙○○
　　選任辯護人　洪幼珍
右上訴人因傷害案件，不服臺灣高雄地方法院九十三年度易字第三九二號中華民國九
十三年七月八日第一審判決（聲請簡易判決處刑案號：臺灣地方法院檢察署九十二年
度偵字第二０二三０號），提起上訴，本院判決如左：
    主  文
上訴駁回。
    事  實
一、乙○○於民國九十二年三月十四日十二時四十分許，前往高雄市○○○路二七四
    號「秀羽素食館」找甲○○之夫袁長盛，二人旋到高雄市○○○路與球庭路交叉
    口之騎樓（即「秀羽素食館」對面騎樓）前，乙○○商請袁長盛打電話安撫其妻
    范麗娟情緒並詢問有關發生感情糾紛之賠償事宜，皆被袁長盛拒絕。甲○○見袁
    長盛與乙○○二人在對面騎樓處，旋趨前詢問袁長盛何事。袁長盛表示乙○○來
    意後，甲○○即表示你家的事情自己處理等語，而引起乙○○不滿，復因與袁長
    盛商談未果，乙○○低語表示夫妻都被騙了云云。氣憤中往前走了幾步後，突又
    轉身回頭，見甲○○立於前，竟基於傷害人身體之犯意，以手持鑰匙圈及腳踢方
    式朝甲○○四肢處毆擊，因而致甲○○受有右足皮下瘀血二  二公分、左足皮下
    瘀血二  三. 五公分、右手皮下瘀血一  三. 五公分、左手瘀血四  四. 五公分
    、挫傷瘀血０. 五  三公分等傷害。袁長盛在甲○○身後二、三步，見狀即向前
    拉開甲○○後，與乙○○發生拉扯互毆〔二人互毆部分皆未據告訴〕倒地，二人
    起身後，乙○○即開車離去。
二、案經告訴人甲○○訴由臺灣高雄地方法院檢察署檢察官聲請簡易判決處刑，原審
    改依通常程序審理。
    理  由
一、訊據上訴人即被告（下稱被告）乙○○坦承於右揭時、地與告訴人甲○○之夫袁
    長盛詢問賠償事宜，而與袁長盛發生互毆拉扯之事實，雖矢口否認有毆打告訴人
    甲○○成傷之事實，辯稱：伊與袁長盛對話中，甲○○有到現場，但均未與甲○
    ○有何對話或發生衝突，甲○○提出之驗傷單上所載受傷情狀不是伊所造成的云
    云。
二、經查：右揭事實，業據告訴人甲○○指述甚詳，並經證人即當天到素食店購物之
    目擊證人魏鈴玲、證人即甲○○之母陳潘貴妹、證人即甲○○之夫袁長盛分別於
    偵查中及原審結證明確（見發查卷第十、十一頁；第二五、二六頁；偵查卷第八
    九頁；原審九十三年六月二十四日審判筆錄），佐以被告於偵查中亦自承：「當
    天在拉扯中，我的鑰匙環圈被拉斷了」、「是我跟袁長盛拉扯中，甲○○擋在我
    們中間，面對看我，當時甲○○母親及他的店員也有出來看到」等語（見偵查卷
    第二十、二一頁），經核告訴人之指述與上開證述情節大致相符，復有甲○○案
    發當日到陳中柱外內科醫院驗傷之診斷書一紙暨該院診療紀錄一份附卷足參，並
    經證人陳中柱於原審證述甲○○確是於受傷當日前往驗傷等語明確（見原審卷第
    四一至四四頁），足見被告於前揭時地因與袁長盛商談雙方家庭糾紛問題未果，
    離去之際，突生怒氣，轉回頭時，面對告訴人正立於前，即基於傷害人之故意，
    以手、腳及手中持之錀匙串毆打甲○○成傷，袁長盛將甲○○拉開後，續與乙○
    ○發生互毆拉扯等情足堪認定。
三、至告訴人於偵查中另提出受傷照片二張佐證。經查據告訴人及證人袁長盛供述該
    照片是於受傷後一個月左右所照等語（見原審卷第一七頁、第五二頁），證諸證
    人陳中柱於原審證稱：..... 瘀傷大約七到十二天或是兩個星期可以好。因為她
    的傷勢比較輕，所以寫五到六天」、「（提示：甲○○傷勢的照片）（問：這是
    經過多久的瘀傷？）我看不出來，但是應該是新鮮的傷口，應該是在四十八小時
    內。」等語（見原審卷卷第四三、四四頁），及照片所示左上臂左前側瘀血、左
    大腿外側瘀血等傷害，與前揭告訴人提出之診斷書所載受傷部位不符，足徵該照
    片所示傷害與告訴人指述於前揭時地遭被告毆打受傷，並非同一事件。是此二張
    照片並不足作為被告不利之證據。又本院既未援引此二張照片作為被告有罪之證
    據，故辯護人聲請函查或傳喚法醫師證明「成年女性手腳被毆傷及踢傷，是否會
    馬上有瘀青或瘀傷；該瘀青於一二天內是否會變成丙色」等情，即非必要，附此
    敘明。
四、又辯護人以證人魏鈴玲偵訊及原審詰問時證述前後不一，質疑其信憑性？但查(一)
    證人魏鈴玲所為被告如何毆打告訴人成傷之過程，經核與告訴人之指述及證人袁
    長盛、陳潘貴妹之證述情節大致相符，已如前述，且原審詰問證人時距離案發之
    時已有一年三月之久，證人之記憶難免因時間經過而有所誤差，故自難僅因證人
    就過程之細節陳述前後有所歧異，即謂證人所有證述均難採信。(二)辯護人於詰問
    時並未針對其所陳稱證人前後供述不一之情，詰問證人，卻於庭訊後，再具狀陳
    稱證人供述如何前後矛盾或不一，並據以推論證人供述與實情或常情不符，要屬
    個人推測之詞，且有違刑事訴訟「交互詰問」新制之立法意旨，實不足採。
    綜上所述，被告前開所辯，係卸責之詞，不足採信，其前揭犯行堪以認定。
五、核被告所為，係犯刑法第二百七十七條第一項之傷害罪。原審認被告罪證明確，
    因而適用刑法第二百七十七條第一項、第四十一條第一項前段、罰金罰鍰提高標
    準條例第一條前段、第二條規定，並審酌被告無犯罪前科，素行良好，有臺灣高
    等法院被告全國前案紀錄及臺灣高雄地方法院檢察署刑案資料查註紀錄表附卷可
    稽，本次因家庭婚姻糾葛，發生口角爭執，進而衍生肢體衝突，實有不當，被告
    犯後復未坦承犯行，且未積極與對方尋求和解，弭平糾紛，減低犯罪所生之危害
    ，暨告訴人所受傷害程度尚非重大等一切情狀，量處拘役五十日，並諭知如易科
    罰金以三百元折算一日。其認事用法，核無不合，量刑亦屬允當。被告上訴意旨
    否認犯罪，指摘原判決不當，為無理由，應予駁回。
據上論斷，應依刑事訴訟法第三百六十八條，判決如主文。
本案經檢察官陳國全到庭執行職務。
中      華      民      國    九十三    年      十      月    二十      日
                              臺灣高等法院高雄分院刑事第七庭
                                  審判長法官  莊飛宗
                                        法官  曾逸誠
                                        法官  丙三友
右正本證明與原本無異。
不得上訴。
                                  法院書記官  丙玉珠
中      華      民      國    九十三    年      十      月    二十一    日
附錄本判決論罪科刑法條：
刑法第二百七十七條第一項
傷害人之身體或健康者，處三年以下有期徒刑、拘役或一千元以下罰金。
